Inventaris van het archief van de Commissaris van de Straatweg van ''s-Gravenhage naar Haarlem, 1804-1839
Nationaal Archief, Den Haag
Commissaris van de Straatweg 's-Gravenhage-Haarlem
Commissaris Straatweg 's-Gravenhage-Haarlem
1804-1839
3512
0.70 meter; 21 inventarisnummers.
Normale geschreven, getypte en gedrukte documenten, geen bijzondere handschriften.
Nationaal Archief, Den Haag
Commissaris van de Straatweg van 's-Gravenhage naar Haarlem
Het archief bevat onder meer ingekomen en minuten van uitgegane stukken van de commissaris van de straatweg, stukken betreffende de bestrating, onderhoud van beplanting aan de straatweg, ontvangen tolgelden en uitgaven voor personeel en onderhoud.
Archiefvorming
Geschiedenis van het archiefbeheer
De verwerving van het archief
De rechtstitel is (nog) onbekend.
Inhoud en structuur van het archief
3.07
Inhoud
De in deze inventaris beschreven stukken zijn afkomstig uit verschillende bestanden.
Het hoofdbestanddeel wordt gevormd door het archief dat bekend stond als het archief van A.C. Twent van Raaphorst als commissaris van de straatweg.
Hieraan zijn stukken toegevoegd uit het archief van de arrondissementsingenieur in Brielle van Rijkswaterstaat.
Aanwijzingen voor de gebruiker
Openbaarheidsbeperkingen
Volledig openbaar.
Materiële beperkingen
Aanvraaginstructie
Openbare archiefstukken kunnen online worden aangevraagd en gereserveerd. U kunt dit ook via de terminals in de studiezaal van het Nationaal Archief doen. Om te kunnen reserveren dient u de volgende stappen te volgen:
U maakt een profiel aan op www.gahetna.nl, en logt vervolgens in
Via de archiefinventaris (alleen de beschrijvingen met rode nummers) selecteert u het gewenste archiefstuk door op de knop 'Reserveren' te klikken
In het volgende scherm geeft u aan op welke dag u het archiefstuk wilt inzien
Indien u zich bevindt in de studiezaal en een tafelnummer heeft ontvangen kunt u dit nummer vermelden. Als u geen tafelnummer heeft kunt u tafelnummer 777 laten staan
Vervolgens bevestigt u uw reservering door deze te versturen.
Verwant materiaal
Beschikbaarheid van kopieën
Verwante archieven
Dit overzicht is ontleend aan "Overzichten van de archieven en verzamelingen in de openbare archiefbewaarplaatsen in Nederland", deel X (twee banden), de Archieven in Zuid-Holland, Alphen aan de Rijn, 1983. De volgorde waarin de verschillende commissies zijn opgenomen is ontleend aan de volgorde in dit overzicht.
Wegencommissies in Zuid-Holland, waarvan archief bewaard is gebleven
Commissaris van de straatweg 's-Gravenhage-Haarlem, 1804-1839. Rijksarchief
Commissie van de straatweg van de Schouw van Duivenvoorde naar Katwijk aan Zee, 1822-1939. Rijksarchief
Commissie tot de zandweg van Gouda naar Goejanverwellesluis, 1834-1942. Rijksarchief
Commissie tot bestrating van de Papenweg, (1839) 1842-1939. Rijksarchief
Commissie van de grindweg tussen Brielle en het Nieuw-Beijerlandse Veer, (1844) 1848-1932. In 1986 overgedragen aan het Streekarchivariaat West-Voorne.
Commissie straatweg van 's-Gravenhage over Loosduinen naar Monster, 1823-1904. Rijksarchief
Commissie straatweg Gouda-Bodegraven, 1830-1943. Gemeente Bodegraven
Gecommitteerden tot het Leidse trekpad, 1618-1802. Gemeente Delft
Commissie tot verbetering der zuidelijke avenue der stad Delft, 1835-1840. Gemeente Delft
Commissie wegen Delft-Zoetermeer-Zegwaart, 1922-1927. Gemeente Delft
Commissie van beheer over de grindweg Sommelsdijk-Ouddorp, 1852-1927. Gemeente Dirksland
Commissie van beheer over de weg Sas van Dirksland-Herkingen, 1869-1935. Gemeente Dirksland
J. de Rooy als lid van de wegencommissie op eiland Overflakkee en Goedereede, 1927. Gemeente Dirksland
Grindwegcommissie Ouddorp-Sommelsdijk, 1866-1904. Gemeente Goedereede
Gecommitteerden van Gouda wegens trekvaart en jaagpad naar Amsterdam, 1656-1835. Gemeente Gouda
Gecommitteerden van Gouda wegens de straatweg naar Rotterdam, 1678-1858. Gemeente Gouda
Commissie voor weg en brug, 1931-1936. Haastrecht
Commissarissen voor de straatweg naar Bodegraven, 1824-1854. Leiden
Commissie tot verbetering van de weg Rijswijk-de Vink, 1922-1924. Leidschendam
Commissie tot straatweg over Monster en Loosduinen, 1837-1903. Monster
Commissie van beheer over enige verbeterde wegen in het Westland, 1835-1930. Naaldwijk
Commissie tot beheer van de grindwegen van de Piet Gijzenbrug naar Wassenaar, 1852-1914. Noordwijk
Commissarissen van de Goudsche straatweg, 1678-1857, Rotterdam
Commissie van de grindweg vanaf de Heijdsche Sluis tot aan de Hil, 1874-1939. Rotterdam
Commissie van de grindweg, genaamd de Korteweg, in de polder Boudewijn Hartsland, 1877-1939. Rotterdam
Commissarissen van de negotiatie ter bestrating van de Maasdijk tussen Vlaardingen-Schiedam, 1808-1884 Vlaardingen
Commissie van beheer over enige verbeterde wegen in de gemeenten De Lier, Maasland, Hof van Delft, Vlaardingerambacht en Vlaardingen, 1839-1911. Vlaardingen
Commissie van beheer over enige verbeterde wegen in het Westland, 1837-1856. Wateringen
Samenwerkingsverband onderhoud Slangeweg en brug bij de Koeneschans, 1816-1866. Krimpenerwaard
Bestuur tertiaire weg,nr.65, 1938-1970. Brielse dijkkring
Administrateur van de zandvoetpaden van het land van Voorne, 1725-1820. Brielse dijkkring
Commissie grindwegen Goeree-Overflakkee, 1894-1966. Goeree-Overflakkee
Commissie voor het beheer inzake de grindweg Het Korte Wegje, 1899-1961. Goeree-Overflakkee
Commissie grindwegen van de gezamenlijke polders Klein-Zuid-Beijerland, Groot-Zuid-Beijerland en Eendrachtspolder, 1703-1913. De Grote Waard
Commissie gecombineerde grindwegen onder de polders Heerjansdam, Rijsoord, Strevelshoek en Kijfhoek, 1859-1956. IJsselmonde
Beschrijving van de series en archiefbestanddelen
- STUKKEN VAN ALGEMENE AARD, A.
  - Stukken, ingekomen bij J.A. Twent van Kortenbosch, commissaris van de straatweg., 1804-1815; 1-3; 1 band en 2 omslagen
    - 1804-1812, 1; 1 band
    - 1805-1806, 2
    - 1813-1815, 3
  - Stukken ingekomen bij en minuten van stukken uitgegaan van mr. E. van Vredenburch, commissaris van de straatweg., 1815-1823; 4; 1 pak
  - Agenda van de ingekomen en uitgaande stukken., 1815-1823; 5; 1 deel
  - Stukken ingekomen bij A.C. Twent van Raephorst, commissaris van de straatweg., 1824-1839; 6; 1 band
  - Kopieboeken van de commissaris van de straatweg., 1828-1839; 7-10; 4 delen
    Het deel over de jaren 1824-1827 ontbreekt.
    - 1828-1832, 7
    - 1832-1835, 8
    - 1835-1837, 9
    - 1837-1839, 10
- STUKKEN BETREFFENDE BIJZONDERE ONDERWERPEN, B.
  - Organisatie, I.
    - "Keure", reglementen voor het verkeer opgesteld door het departementaal bestuur van Holland., 1806; 11; 2 stukken
      In druk. In drievoud.
    - Proces-verbaal van overdracht door de commissaris aan de agenten van domeinen te 's-Gravenhage en Amsterdam van de straatweg., 1839; 12; 1 stuk
  - Beheer. Aanleg en onderhoud., II.
    - Stukken betreffende de bestrating van de weg., 1804-1807; 13; 1 omslag
    - Onderhandse akten tussen steenbakkerijen aan de Goudse IJssel en de commissarissen van de straatweg betreffende de aankoop van straatstenen., 1806-1807; 14; 1 omslag
    - Bestekken voor het bouwen van tolhuizen bij Paaldrift en de landscheiding tussen Rijnland en Delfland., 1805; 15; 2 katernen
    - Lijsten van eigenaars van wegpercelen, houdende verklaringen betreffende het onderhoud van de beplanting aan de straatweg., 1805-1806; 16; 1 pak
    - Akten van overdracht door eigenaars aan het departementaal bestuur van Holland van percelen land., 1806-1807; 17; 3 stukken
  - Financiën, III.
    - Lijsten van de per week uitbetaalde lonen aan de arbeiders, werkzaam aan de bestrating in het Haagsche Bos, opgemaakt door de opzichters., 1805-1806..; 18; 1 omslag
    - Journalen van ontvangsten en uitgaven voor de bestrating van de weg., 1806-1807; 19; 4 katernen
    - Rekeningen van de commissaris van de straatweg; met journalen van ontvangsten van tolgelden en uitgaven voor personeel en onderhoud., 1807-1812; 20; 1 pak
    - Lijsten van de per dag ontvangen tolgelden aan de acht tollen van de straatweg., 1815-1823; 21; 1 pak